【裁判字號】    89,易,4754
【裁判日期】    900222
【裁判案由】    毒品危害防制條例
【裁判全文】
臺灣板橋地方法院刑事判決                        八十九年度易字第四七五四號
    公  訴  人  臺灣板橋地方法院檢察署檢察官
    被      告  甲○○
右列被告因違反毒品危害防制條例案件，經檢察官提起公訴（八十九年度毒偵緝字第
一一四四號、八十九年度偵緝字第一四四八號），本院判決如左：
    主  文
甲○○連續施用第二級毒品，累犯，處有期徒刑伍月，如易科罰金，以參佰元折算壹
日。
扣案內含第二級毒品之殘渣袋乙個沒收銷燬之。
    事  實
一、甲○○曾因違反麻醉藥品管理條例案件，於民國八十六年四月二十三日，經本院
    以八十五年度訴字第三○一九號判處有期徒刑一年確定，於八十七年四月二十二
    日縮短刑期假釋出監，於八十七年六月三十日縮刑期滿未經撤銷假釋而執行完畢
    。前因施用第二級毒品安非他命案件，經臺灣板橋地方法院檢察署檢察官聲請本
    院以八十八年度毒聲字第七二三四號裁定送觀察、勒戒後，認無繼續施用毒品傾
    向，而經該署於八十八年十二月十六日以八十八年度偵字第二三五三一號為不起
    訴處分確定。詎甲○○仍不知悔改，又基於施用第二級毒品安非他命之概括犯意
    ，自八十九年一月中旬某日起，迄同年九月二十三日止，連續在臺北縣新莊市○
    ○○街一一○之一號住處，以將安非他命置於吸食器上以火燒烤成煙霧狀後吸食
    之方式，非法施用第二級毒品安非他命多次。嗣先於八十九年一月二十四日十三
    時三十分許，經警持臺灣板橋地方法院檢察署檢察官簽發之搜索票搜索上址時，
    查獲其所有內含第二級毒品之殘渣袋乙個；復於八十九年二月十三日二十時許，
    為警採取其尿液送驗始知悉上情。其本次施用第二級毒品安非他命，經臺灣板橋
    地方法院檢察署檢察官聲請本院於八十九年六月十三日，以八十九年度毒聲字第
    三七二七號裁定送觀察、勒戒，經送臺灣臺北看守所附設勒戒處所觀察、勒戒後
    ，認有繼續施用毒品傾向，復依該署檢察官聲請本院於八十九年十月二十日，以
    八十九年度毒聲字第六○六四號裁定將其送強制戒治施以強制戒治一年，現強制
    戒治中。
二、案經臺北縣警察局中和分局報告臺灣板橋地方法院檢察署檢察官偵查起訴。
    理  由
一、右揭犯罪事實，業據被告甲○○於本院審理時坦承不諱，且被告分別於八十九年
    一月二十四日十五時零分許及八十九年二月十三日二十時許，為警所採取之尿液
    檢體，經檢驗結果，均呈甲基安非他命陽性反應，此有臺北縣衛生局尿液煙毒檢
    驗成績書、臺灣檢驗科技股份有限公司濫用藥物尿液檢驗報告各乙紙及法務部調
    查局九十年一月二十九日（九十）陸（一）字第九○○○二四六○號檢驗通知書
    二紙附卷可稽。此外復有被告自承其所有，於八十九年一月二十四日，在其臺北
    縣新莊市○○○街一一○之一號住處查扣之殘渣袋乙個可稽。再上開殘渣袋，經
    法務部調查局鑑定結果，有第二級毒品安非他命殘留，亦有該局九十年一月三十
    日（九十）陸（一）字第九○○○二四五九號檢驗通知書乙紙在卷足憑，從而被
    告上開不利於己之自白，核與事實相符，應堪採信。又被告前因施用第二級毒品
    安非他命案件，經臺灣板橋地方法院檢察署檢察官聲請本院以八十八年度毒聲字
    第七二三四號裁定送觀察、勒戒後，認無繼續施用毒品傾向，而經該署於八十八
    年十二月十六日以八十八年度偵字第二三五三一號為不起訴處分確定等情，有上
    開八十八年度偵字第二三五三一號不起訴處分書乙份在卷可參，其於五年內再因
    本次施用第二級毒品安非他命案件，經臺灣板橋地方法院檢察署檢察官聲請本院
    於八十九年六月十三日，以八十九年度毒聲字第三七二七號裁定送觀察、勒戒，
    並於八十九年九月三十日經送臺灣臺北看守所附設勒戒處所觀察、勒戒後，認有
    繼續施用毒品傾向，復依該署檢察官聲請本院於八十九年十月二十日，以八十九
    年度毒聲字第六○六四號裁定將其送強制戒治施以強制戒治一年乙節，並有卷附
    之右揭八十九年度毒聲字第三七二七號、六○六四號刑事裁定及臺灣臺北看守所
    附設勒戒處所八十九年十月十一日所出具第0000000號有無繼續施用毒品
    傾向證明書各乙紙可考，本件事證明確，被告犯行堪以認定。
二、按毒品危害防制條例業於八十六年十月三十日經立法院三讀通過，嗣於八十七年
    五月二十日經總統公布，於八十七年五月二十二日零時起生效施行，安非他命依
    該條例第二條第二項第二款規定，屬於第二級毒品，復依該條例第十條第二項規
    定，施用第二級毒品者，處三年以下有期徒刑，但第一次施用毒品者，檢察官應
    先將被告送勒戒處所觀察、勒戒；經觀察、勒戒後無繼續施用毒品之傾向者，應
    由檢察官為不起訴之處分，有繼續施用毒品之傾向者，由檢察官聲請法院裁定令
    入戒治處所施以強制戒治，其期間為一年；依前項規定為不起訴之處分後，五年
    內再犯第十條之罪，經觀察、勒戒後，認有繼續施用毒品之傾向或三犯以上者，
    不適用前項之規定，毒品危害防制條例第二十條第一項、第二項、第三項分別定
    有明文。被告前因施用第二級毒品安非他命，經送觀察、勒戒後，無繼續施用毒
    品之傾向，而由臺灣板橋地方法院檢察署檢察官為不起訴處分，已如前述，其於
    五年內又因施用第二級毒品安非他命犯行，經觀察、勒戒後，有繼續施用毒品之
    傾向，揆諸前開規定，核被告所為，係犯同條例第十條第二項施用第二級毒品罪
    ，其施用第二級毒品安非他命前後持有第二級毒品安非他命之低度行為，為施用
    之高度行為所吸收，不另論罪。又其多次施用第二級毒品安非他命之犯行，時間
    緊接，犯罪構成要件相同，顯係基於概括之犯意反覆為之，為連續犯，應依刑法
    第五十六條之規定論以一罪，並加重其刑。公訴人雖僅敘及被告於八十九年一月
    二十四日十五時三十分起，回溯九十六小時內之某時及於八十九年二月十三日二
    十時起，回溯九十六小時內之某時施用毒品安非他命之犯行，惟與前揭事實欄所
    示被告施用毒品未據起訴部分，有連續犯之裁判上一罪關係，本院自得併予審酌
    。再查被告曾因違反麻醉藥品管理條例案件，於八十六年四月二十三日，經本院
    以八十五年度訴字第三○一九號判處有期徒刑一年確定，於八十七年四月二十二
    日縮短刑期假釋出監，於八十七年六月三十日縮刑期滿未經撤銷假釋而執行完畢
    ，有臺灣高等法院檢察署刑案紀錄簡覆表乙紙附卷可參，其於五年內再犯有期徒
    刑以上刑之本罪，為累犯，應依刑法第四十七條之規定加重其刑，並遞加之。爰
    審酌被告素行不佳，有上開臺灣高等法院檢察署刑案紀錄簡覆表可按，且施用毒
    品安非他命戕害身心、害人害己及被告前因施用安非他命，經法院送觀察、勒戒
    後，猶不思戒絕革除惡習，仍施用安非他命，惟被告犯罪後坦承犯行併犯罪之動
    機、目的、手段、品行、生活狀況、智識程度、犯罪所生之損害，犯後態度等一
    切情狀，量處如主文所示之刑。末查被告行為後，刑法第四十一條於九十年一月
    十日修正公布，同年月十二日生效，原條文修正為第四十一條第一項前段，並將
    得易科罰金之罪，從「犯最重本刑為三年以下有期徒刑以下之刑之罪」，修正為
    「犯最重本刑為五年以下有期徒刑以下之刑之罪」，本案被告所犯之罪本即為「
    最重本刑三年以下有期徒刑以下之刑之罪」，比較新舊法，無何者較有利於被告
    之問題，依刑法第二條第一項前段之規定，本案應適用修正後之現行刑法第四十
    一條第一項前段條文，諭知易科罰金之折算標準。至扣案內含第二級毒品安非他
    命之殘渣袋乙個因與毒品安非他命無法分離，併依同條例第十八條第一項前段，
    宣告沒收銷燬之。
據上論斷，應依刑事訴訟法第二百九十九條第一項前段，毒品危害防制條例第十條第
二項、第十八條第一項前段，刑法第十一條前段、第二條第一項前段、第五十六條、
第四十七條、九十年一月十二日修正生效之第四十一條第一項前段，罰金罰鍰提高標
準條例第一條前段、第二條，判決如主文。
本案經檢察官徐名駒到庭執行職務。
中    華    民    國      九十        年      二      月      二十二    日
                                      臺灣板橋地方法院刑事第四庭
                                          法  官  游  秀  雯
右正本證明與原本無異。
如不服本判決，應於判決送達後十日內，向本院提出上訴狀。
                                          書記官  陳  怡  真
中    華    民    國      九十        年      二      月      二十三    日
附錄本案論罪科刑法條全文：
毒品危害防制條例第十條：
施用第一級毒品者，處六月以上五年以下有期徒刑。
施用第二級毒品者，處三年以下有期徒刑。


司法院資訊處製作；財團法人民間司法改革基金會備份。
